【裁判字號】    88,上易,5685
【裁判日期】    890308
【裁判案由】    贓物
【裁判全文】
台灣高等法院刑事判決                          八十八年度上易字第五六八五號
    上  訴  人  臺灣桃園地方法院檢察署檢察官
    上  訴  人
    即  被  告  甲○○
    選任辯護人  李盛賢
                簡良夙
右上訴人因被告贓物案件，不服台灣桃園地方法院八十八年度易字第一八三０號，中
華民國八十八年十一月十日第一審判決（起訴及併辦案號：台灣桃園地方法院檢察署
八十八年度偵緝字第二九九號、八十九年度偵字第二五七號、八十八年度偵字第一六
一四五號），提起上訴，本院判決如左：
        主  文
原判決撤銷。
甲○○連續故買贓物，處有期徒刑壹年，並應於刑之執行前，令入勞動場所，強制工
作參年。
        事  實
一、甲○○已滿十八歲，曾於民國（下同）八十五年間犯贓物罪，經原審法院判處有
    期徒刑一年六月確定，拒不到案執行，又於同年間犯竊盜罪，於八十五年十一月
    十一日案件繫屬原審法院，亦拒不到庭受審，分別經臺灣桃園地方法院檢察署及
    原審法院通緝在案。詎於通緝期間，仍不知悔改，明知車牌號碼Ｋ四─一七六七
    號自用小貨車、ＫＢ─一八三號營業用曳引車及ＢＣ─一六一八號自用小客車、
    ＪＦ─七六五五號自用小客車及引擎號碼Ｆ0000000號（其上懸掛Ｔ一六
    七八七九號臨時車牌）自小貨車各一部，來源不明，均屬贓物，竟基於概括之犯
    意，先後於（一）八十七年（起訴書誤載為八十八年）四月中旬某日，在桃園縣
    新屋鄉○○路通往永安漁港之外環道附近，以新台幣 (下同）二十萬元之價格，
    向綽號「老弟」之年籍姓名不詳男子購入前開ＫＢ─一八三號營業用曳引車。（
    二）同年四月中旬某日，在同一地點，以五萬元之價格，向綽號「老弟」者購入
    前開Ｋ四─一七六七號自用小貨車，並改懸掛其所買入之ＭＰ－六八二七號自用
    小客車之車牌（該車牌來源正當，非屬贓物）。（三）同年四月中旬某日，在同
    一地點，向綽號「老弟」者同時購入ＢＣ─一六一八號及ＪＦ─七六五五號二輛
    自用小客車，每部各五萬元。（四）八十八年一月間，復在桃園縣楊梅鎮某處，
    以五萬元之價格，向綽號「老弟」者購入前開引擎號碼Ｆ0000000號自小
    貨車一部（其上懸掛Ｔ一六七八七九號臨時車牌），顯有犯罪習慣。期間甲○○
    並以月薪三萬五千元之代價，僱用不知情之張志忠（業經處分不起訴）將該等贓
    物整修出售。嗣於八十七年四月二十六日下午時許，經警在劉邦恆所開設位於桃
    園縣平鎮市雙連坡四十八號之「信誠汽車修理廠」查獲上開ＫＢ─一八三號營業
    用曳引車及ＢＣ─一六一八號自用小客車，進而循線查知上情。
二、案經桃園縣警察局楊梅分局報請臺灣桃園地方法院檢察署檢察官偵查起訴及移送
    併辦。
        理  由
一、右開明知贓物而予故買之事實，業據被告坦承不諱，並經證人劉邦恆證稱：ＫＢ
    ─一八三號營業用曳引車及ＢＣ─一六一八號自用小客車均係被告及張志忠於八
    十七年四月廿三日及廿四日開至伊經營之修理廠，由被告與伊接洽烤漆及整修事
    宜，事後由張志忠開車載被告離開等語，證人張志忠證稱：伊於八十七年四月四
    日起以月薪三萬五千元受僱於被告，被告每次均騙伊車是買來的，然後將車先交
    予伊清洗或先去保養廠烤漆或修理，車經過整理後，就由被告轉賣圖利，而ＫＢ
    ─一八三號營業用曳引車及ＢＣ─一六一八號自用小客車確係伊和被告共同送至
    劉邦恆所經營之信誠汽車修理廠整修，又伊於八十七年四月廿六日亦分別帶同警
    方至桃園縣平鎮市○○路○段四三０巷九十號地下室查獲被告所置放之車號為Ｊ
    Ｆ─七六五五號自用小客車及懸掛ＭＰ－六八二七號車牌之Ｋ四─一七六七號自
    用小貨車等語，證人王陳瓊雪、卓士昌於警訊時證稱：車號ＭＰ－六八二七自用
    小客車本係伊所有，於八十六年十二月卅一日發生車禍不堪使用，賣給東琦車廠
    有限公司負責人卓士昌等語，證人卓士昌於警訊時證稱：伊於八十七年三月卅一
    日以二萬元之代價將前開報廢車賣予被告等語無異。又前開車輛，分係被害人陳
    法綱、王培雄、蔡信義、陳天育及吳丁財所有遭竊等情，亦經被害人陳法綱、王
    培雄、蔡信義、陳天育及吳丁財於警訊時指訴在卷，復有贓物領據五紙在卷可稽
    ，本件事證明確，被告犯行堪以認定。
二、核被告所為，係犯刑法第三百四十九條第二項之故買贓物罪。其先後多次故買贓
    物犯行，時間緊接，手段相若，犯罪構成要件相同，顯係基於概括犯意反覆為之
    ，應依連續犯之規定，論以一罪，並依法加重其刑。被告故買前開引擎號碼Ｆ0
    000000號（其上懸掛Ｔ一六七八七九號臨時車牌）自小貨車部分，雖未據
    起訴，惟與起訴事實有連續犯關係，屬裁判上一罪，為起訴效力所及，本院自得
    併予審理。
三、原審因予論罪科刑，固非無見。惟查：原判決就被告故買前開引擎號碼Ｆ000
    0000號（其上懸掛Ｔ一六七八七九號臨時車牌）自小貨車部分，未及審酌，
    自有未合。公訴人上訴意旨，執此指摘原判決不當，為有理由，被告徒以原判決
    諭知保安處分不當為由，提起上訴，雖無足取（詳如後述），但查原判決既有上
    開可議，自應予撤銷改判。爰審酌被告犯罪之動機、手段、目的、故買價值菲薄
    之贓車變賣圖利，助長竊風至鉅，以及犯後坦承犯行，悔意甚殷等一切情狀，量
    處如主文第二項所示之刑。再被告已滿十八歲，且曾於八十五年間犯贓物罪，經
    原審法院判處有期徒刑一年六月確定，拒不到案執行，又於同年間犯竊盜罪，於
    八十五年十一月十一日案件繫屬原審法院，亦拒不到庭受審，分別經臺灣桃園地
    方法院檢察署及原審法院通緝在案，有原審法院被告全國前案紀錄表及原審法院
    八十五年易字第一五九六號、八十八年易緝字第六九號判決書各一紙在卷可按，
    於通緝期間，仍不知悔改，再次觸犯刑章，連續四次收購營業用曳引車、汽車或
    貨車等贓物，變賣圖利，顯有犯罪之習慣，被告否認有該犯罪之日常惰性，無非
    空言，不足採信，合應依竊盜犯贓物犯保安處分條例第三條第一項第一款之規定
    ，諭知於刑之執行前，令入勞動處所強制工作三年，以資矯正。
據上論斷，應依刑事訴訟法第三百六十九條第一項前段、第三百六十四條、第二百九
十九條第一項前段、刑法第五十六條、第三百四十九條第二項、竊盜犯贓物犯保安處
分條例第三條第一項第一款、第四條、第五條第一項前段、罰金罰鍰提高標準條第一
條前段，判決如主文。
本案經檢察官曾忠己到庭執行職務。
中    華    民    國    八十九    年       三       月         八       日
                            臺灣高等法院刑事第六庭
                                審判長法  官  陳  春  秋
                                      法  官  黃  賽  月
                                      法  官  高  明  哲
右正本證明與原本無異。
不得上訴。
                                      書記官  李  垂  福
中    華    民    國    八十九    年        三      月       十四       日
附錄：本案論罪科刑法條全文
刑法第三百四十九條第二項
搬運、寄藏、故買贓物或為牙保者，處五年以下有期徒刑、拘役或科或併科一千元以
下罰金。


司法院資訊處製作；財團法人民間司法改革基金會備份。
